臺灣板橋地方法院刑事裁定　　　　　　100年度撤緩字第333號
聲　請　人　臺灣板橋地方法院檢察署檢察官
受　刑　人　莊智偉
上列聲請人因受刑人業務侵占案件，聲請撤銷緩刑之宣告（100
年度執聲字第3232號），本院裁定如下：
    主  文
聲請駁回。
    理  由
一、聲請意旨略稱：受刑人莊智偉因犯侵占案件（98年度執他字
    第6108號），經本院以98年度簡上字第1019號（98年度偵緝
    字第964 、965 號、98年度偵字第10020 號）判處有期徒刑
    6 月，緩刑2 年，於民國98年11月13日確定在案。竟於緩刑
    期內即100 年1 月18日及同年1 月28日某時許、100 年1 月
    28日及同年1 月31日某時許，其另犯詐欺罪，經本院於100
    年8 月25日以100 年度易字第2460號判處得易科罰金之拘役
    30日，於100 年10月12日確定，足認原宣告緩刑難收其預期
    效果，已合於刑法第75條之1 第1 項第2 款所定撤銷緩刑宣
    告之原因，爰依刑事訴訟法第476 條規定聲請撤銷等語。
二、按緩刑期內因故意犯他罪，而在緩刑期內受6 月以下有期徒
    刑、拘役或罰金之宣告確定者，足認原宣告之緩刑難收其預
    期效果，而有執行刑罰之必要者，得撤銷其宣告，刑法第75
    條之1 第1 項第2 款定有明文。考本條文前於94年2 月2 日
    增訂立法意旨略以：關於緩刑之撤銷，現行法第75條第1 項
    固已設有二款應撤銷之原因；至得撤銷緩刑之原因，則僅於
    保安處分章內第93條第3 項與撤銷假釋合併加以規定，體例
    上不相連貫，實用上亦欠彈性，爰參酌德國及奧地利現行立
    法例增訂得撤銷緩刑之原因，其中現行關於緩刑前或緩刑期
    間故意犯他罪，而在緩刑期內受得易科罰金之有期徒刑之宣
    告者，列為應撤銷緩刑之事由，因認過於嚴苛，而排除第75
    條應撤銷緩刑之事由，移列至得撤銷緩刑事由，俾使法官依
    被告再犯情節，而裁量是否撤銷先前緩刑之宣告。其次，如
    有前開事由，但判決宣告拘役、罰金時，可見行為人仍未見
    悔悟，有列為得撤銷緩刑之事由，以資彈性適用，爰於第1
    項第1 款、第2 款增訂之。且本條採用裁量撤銷主義，賦予
    法院撤銷與否之權限，特於第1 項規定實質要件為「足認原
    宣告之緩刑難收其預期效果，而有執行刑罰之必要」，供作
    審認之標準。亦即於「得」撤銷緩刑之情形，法官應依職權
    本於合目的性之裁量，妥適審酌被告所犯前後數罪間，關於
    法益侵害之性質、再犯之原因、違反法規範之情節是否重大
    、被告主觀犯意所顯現之惡性及其反社會性等情，是否已使
    前案原為促使惡性輕微之被告或偶發犯、初犯改過自新而宣
    告之緩刑，已難收其預期之效果，而確有執行刑罰之必要，
    此與刑法第75條第1 項所定二款要件有一具備，即毋庸再行
    審酌其他情狀，應逕予撤銷緩刑之情形不同，先予敘明。
三、查，本件受刑人前因業務侵占、竊盜等案件，經本院於98年
    7 月20日以98年度簡字第5630號分別就業務侵占部分判處有
    期徒刑6 月，就共同竊盜部分判處有期徒刑2 月，並定執行
    刑為有期徒刑6 月，嗣經本院以98年度簡上字第1019號駁回
    上訴，緩刑2 年，於98年11月13日確定在案（下稱前案），
    而其於緩刑期內之100 年1 月18日及同年1 月28日某時許、
    100 年1 月28日及同年1 月31日某時許，接續持他人之金融
    卡插入自動櫃員機提款而另犯以不正方法由自動付款設備取
    財罪，經本院於100 年8 月25日以100 年度易字第2460號判
    處拘役30日，如易科罰金，以新臺幣1 千元折算1 日，並經
    臺灣高等法院以100 年度上易字第2304號判決駁回上訴，於
    100 年10月12日確定（下稱後案）等情，有臺灣高等法院被
    告前案紀錄表1 份及上開刑事判決共4 份附卷可稽，顯見受
    刑人確有於緩刑期內故意犯他罪，而在緩刑期內受拘役之宣
    告確定，已合於刑法第75條之1 第1 項第2 款撤銷緩刑之事
    由。然按刑法第75條之1 第1 項規定，本條得撤銷緩刑之要
    件，除該條項各款事由外，尚須具備「足認原宣告之緩刑難
    收其預期效果，而有執行刑罰之必要者」之要件，蓋以刑法
    緩刑制度係為促進惡性輕微之被告或偶發犯、初犯利於改過
    自新而設，刑法第75條之1 已課予法院裁量之權利，本件受
    刑人是否足認前案緩刑宣告難收其預期效果，而有執行刑罰
    之必要，仍須衡酌相關情況決定之。觀諸本件受刑人所犯之
    後案，係刑法之詐欺罪，與前案所犯業務侵占、竊盜等罪，
    兩者犯罪情節不同，犯罪時間復相隔1 年9 月以上，且後案
    經法院斟酌全案情節後，亦僅宣告拘役30日，顯見後案犯罪
    情節尚非重大，且受刑人所犯之前、後兩案，於該等案件審
    理程序中均坦承犯行，並就前案之業務侵占部分及後案與告
    訴人成立民事和解，此觀諸卷附上開刑事判決之記載即明，
    足徵其有悔改之意，其主觀顯現之反社會性非重，尚難僅因
    其在緩刑期內因故意犯罪受拘役之宣告確定，即遽認其未見
    悔悟自新，而有緩刑之宣告難收預期效果之情形。況聲請人
    復未提出其他積極證據或具體敘明本件受刑人有何情狀足認
    「原宣告之緩刑難收其預期效果，而有執行刑罰之必要」，
    自難認受刑人有合於刑法第75條之1 第1 項第2 款得撤銷緩
    刑宣告之情事。從而，聲請人聲請撤銷受刑人之緩刑宣告，
    即非有據，為無理由，應予駁回。
四、爰依刑事訴訟法第220 條，裁定如主文。
中    華    民    國   100    年    12    月    5     日
                      刑事第十二庭  法  官 曾淑娟
上列正本證明與原本無異。
如不服本裁定，應於裁定送達後五日內敘明抗告理由，向本院提
出抗告狀。
                                    書記官 周雅玲
中    華    民    國   100    年    12    月    5     日